【裁判字號】    90,交上易,365
【裁判日期】    901109
【裁判案由】    公共危險等
【裁判全文】
臺灣高等法院刑事判決                  九十年度交上易字第三六五號
    上訴人  臺灣基隆地方法院檢察署檢察官
    被  告  乙 ○ ○
右上訴人因被告公共危險案件，不服臺灣基隆地方法院九十年度交易字第四九號，中
華民國九十年八月十六日第一審判決（起訴案號：臺灣基隆地方法院檢察署九十年度
偵字第一六０九號）提起上訴，本院判決如左：
    主    文
原判決關於酒後不能駕車公共危險部分撤銷。
乙○○服用酒類不能安全駕駛動力交通工具而駕駛，處拘役參拾日，如易科罰金，以
參佰元折算壹日。
    事    實
一、乙○○於民國（下同）九十年四月一日晚上六時許起，與友人在基隆市○○路附
    近飲用威士忌酒類，至同晚八時許止始返回家中，嗣於當晚九時三十分許，明知
    其飲用酒類已達不能安全駕駛程度，仍駕駛其所有Ｋ九─五八三三號（起訴書誤
    載為Ｋ九─五三三號）自用小客車，沿基隆市○○路往復興路方向行駛，途經基
    隆市○○路十四之二號前（起訴書誤載為十四之一號），因酒後駕車失控，致撞
    擊停放在路旁之ＧＯＩ─三七七號重型機車及檳榔攤，致該機車騎士丙○○受有
    下背部、左上臂及右肘挫傷，乘客甲○○受有右側額部瘀血、右側膝部及大腿挫
    擦傷等傷害（過失傷害部分業據撤回告訴），嗣經警據報前來處理時，測試其吐
    氣後酒精濃度為每公升Ｏ‧三八毫克。
二、案經基隆市警察局第四分局移送台灣基隆地方法院檢察署檢察官偵查起訴。
    理    由
一、右開事實，業據被告乙○○於本院調查中坦承不諱，核與被害人丙○○、甲○○
    指訴情節相符，並有道路交通事故調查報告表乙份、現場照片十一幀在卷可稽，
    被告乙○○車禍肇事後經警測試其吐氣後酒精濃度為每公升Ｏ‧三八毫克，亦有
    酒精測試紀錄乙份在卷可稽，又人體血液酒精代謝（排除率）約為每小時十至四
    十毫克／ＤＬ間，常人平均值約為二十毫克／ＤＬ，而血液酒精濃度與呼氣酒精
    濃度兩者之比值為二０００：一，以被告於當晚十時十三分許經警為呼氣酒精測
    試，其呼氣酒精濃度為０．三八毫克／公升，推算其血液酒精濃度約為七十六毫
    克／ＤＬ，於同晚八時許酒後返家時，酒後之呼氣酒精濃度應為０．四九毫克／
    公升至０．八三毫克／公升之間，如以其再駕車離開時之九時三十分許計算，則
    酒後之呼氣酒精濃度應為０．四三五毫克／公升至０．五三毫克／公升之間，有
    內政部警政署刑事警察局八十九年二丁十六日（八九）刑鑑字第三０四四七號函
    影本乙份在卷可稽。又飲酒後吐氣酒精濃度達於每公升０．五毫克時，即有反應
    較慢、感覺減低、影響駕駛之輕到中度之中毒症狀，又如已達於每公升０．五五
    毫克，其肇事率為一般未飲用酒類者之十倍，亦有行政院國軍退除役官兵輔導委
    員會台北榮民總醫院八十八年八月五日（八八）北總內字第二六八六八號函一份
    在卷可按。本件被告乙○○飲酒後，經酒測之酒精濃度雖為達每公升０．三八毫
    克，惟其酒後返家時之呼氣酒精濃度則在０．四九毫克／公升至０．八三毫克／
    公升之間，另其再駕車離開家中時之呼氣酒精濃度則為０．四三五毫克／公升至
    ０．五三毫克／公升之間，再參以被告確係因酒後駕駛自用小客車致失控肇事致
    人受傷，顯見被告乙○○於飲酒後已達不能駕駛動力交通工具之狀態，被告明知
    其當晚與友人飲酒甚多，已達前開法駕駛動力交通工具程度，猶駕駛自用小客車
    外出致肇事，自有違法律規定，本件事證明確，被告犯行洵堪認定。
二、核被告乙○○所為，係犯刑法第一百八十五條之三之公共危險罪。原審未予詳為
    勾稽，即遽為被告乙○○無罪之諭知，自有違誤，本件檢察官上訴意旨執此指摘
    原判決不當，為有理由，自應由本院將原判決關於酒後不能駕車公共危險部分予
    以撤銷改判，爰審酌被告之品行、犯罪動機、目的、手段、所生危害以及犯罪後
    態度等一切情狀，量處其拘役三十日，並諭知易科罰金之折算標準示懲。
三、據上論斷，應依刑事訴訟法第三百六十九條第一項前段、第三百六十四條、第二
    百九十九條第一項前段，刑法第一百八十五條之三、第四十一條第一項前段，罰
    金罰鍰提高標準條例第一條前段、第二條，判決如主文。
本案經檢察官張秋雲到庭執行職務。
中      華      民      國     九十     年      十一    月      九      日
                            臺灣高等法院交通法庭
                                審判長法  官  許  增  男
                                      法  官  蔡  彩  貞
                                      法  官  黃  鴻  昌
右正本證明與原本無異。
不得上訴。
                                      書記官  黃  千  鶴
中      華      民      國     九十     年     十一    月      十二    日
附錄本案論罪科刑法條全文：
刑法第一百八十五條之三：
服用毒品、麻醉藥品、酒類或其他相類之物，不能安全駕駛動力交通工具而駕駛者，
處一年以下有期徒刑、拘役或三萬元以下罰金。


司法院資訊處製作；財團法人民間司法改革基金會備份。
